# 求助陈版主：关于采购设备发往客户试用期间确认账务处理

提问人：star023214 时间：2021-11-02 10:33:08
您好陈版主，想求助关于发往客户设备存在测试试用期间账务处理问题。问题如下，公司从进口一台大额设备并发送至客户，约定测试期满 6 个月后各项技术协议符合要求买方优先考虑购买，或不满足要求将此设备协助退回。是否符合客户要求未能估计（需要分情况谈论么？）。这种情况下应如何进行账务处理呢？谢谢老师答疑。

回答人：chenyiwei
因为“是否符合客户要求未能估计”，所以只能作为发出商品处理，到客户确定购买时确认销售收入和结转成本；如果客户最终未能购买的，则还需考虑该资产的减值和因客户使用导致的价值损耗问题的影响。